# 请教关于票据融资业务的会计处理

提问人：Fuie 时间：2016-04-14 23:29:13
我司于 4 月 10 日购买某银行 1000 万的理财产品，产品期限一年，期间不能随时提取，到期收回本金及收益。到期后的产品本金和收益(利息）合计 1050 万元，我司于当日（ 4 月 10 日）把该理财产品质押给该银行，该行以理财产品到期后的本金和收益金额 1050 万给我们开出一张同等金额的电子商业承兑汇票(1050万)，汇票到期日与理财产品到期日相同，即相当于我们用 1000 万的本金开出 1050 万的商业汇票；同日（ 4 月 10 日）我们把汇票交给供应商，供应商收票后于当日贴现，贴现费用由我司承担，供应商实际收到 1050 万元。一年后理财产品本金和收益 1050 万转入我司在该行的约定账户并由该行扣取用于汇票承兑/还款
请问陈版，这种情况下如何进行账务处理？ 主要有几点： 购买的理财产品放入哪个科目核算较为妥当（可供出售金融资产、其他货币资金、其他流动资产？）？收益冲减财务费用还是作为投资收益确认？ 我们用 1000 万开出 1050 万的汇票，相当于银行把理财产品的收益提前给了我们，那么请问我们能否在本月就确认该收益，还是说等一年后产品到期时再确认收益？ 另外，该理财产品到期日和汇票到期日相同，到期本息收益与汇票金额相同，能否在本月(年）账务或报表上对该金融资产（理财产品）和负债（应付票据）
进行抵销？ 利用票据进行融资套利的行为是否合规合法，账务处理上有什么需要特别注意的吗？

回答人：chenyiwei
1 、该理财产品是应付票据的抵押物，应分别确认应付票据和其他流动资产，收益在持有期间按照相关金融工具准则予以逐步确认，不能在一开始一次性确认。 2 、该应付票据和其他流动资产不满足金融资产、负债的终止确认或抵销后按净额列报的条件。 3 、该事项属于以无真实交易背景的票据融资，存在违法违规问题。建议咨询律师以了解相关法律风险。